臺灣臺東地方法院刑事裁定
111年度聲字第347號
聲  請  人  臺灣臺東地方檢察署檢察官
受  刑  人  施百謙



上列聲請人因對受刑人數罪併罰有二裁判以上，聲請定其應執行
之刑（111年度執聲字第238號），本院裁定如下：
    主  文
施百謙所犯如附表所示各罪，所處如附表所載之罰金，應執行罰
金新臺幣貳萬參仟元，如易服勞役，以新臺幣壹仟元折算壹日。
    理  由
一、聲請意旨略以：受刑人施百謙因犯如附表所示等案件，先後
    經法院判決確定如附表，應依刑法第53條、第51條第7款規
    定，定其應執行之刑，爰依刑事訴訟法第477條第1項聲請定
    其應執行刑等語。
二、按裁判確定前犯數罪者，併合處罰之；數罪併罰，有二裁判
    以上者，應依第51條之規定，定其應執行之刑；宣告多數罰
    金者，於各刑中之最多額以上，各刑合併之金額以下，定其
    金額，刑法第50條第1項前段、第53條、第51條第7款分別定
    有明文。又法律上屬於自由裁量之事項，有其外部性界限及
    內部性界限，並非概無拘束。依據法律之具體規定，法院應
    在其範圍選擇為適當之裁判者，為外部性界限；而法院為裁
    判時，應考量法律之目的，及法律秩序之理念所在者，為內
    部性界限。法院為裁判時，二者均不得有所踰越。在數罪併
    罰，有二裁判以上，定其應執行之刑時，固屬於法院自由裁
    量之事項，然仍應受前揭外部性界限及內部性界限之拘束（
    最高法院80年台非字第473號、93年度台非字第192號裁判要
    旨參照）。
三、次按定應執行刑之裁定與科刑判決有同等效力，其經裁定確
    定者，自具有實質之確定力。判決確定之數罪，已經裁判定
    其應執行之刑確定者，除（一）增加合於定應執行刑要件之
    他罪刑；（二）原定執行刑之數罪中部分罪刑因非常上訴、
    再審程序經撤銷改判，或有赦免、減刑等情形，而有另定應
    執行刑之必要者外，對於已經裁判定應執行刑確定之數罪，
    如就其部分之罪，再行重複聲請另定其應執行刑者，仍屬違
    反一事不再理原則，並不以各罪範圍均相同，即全部重複再
    行裁定定其應執行刑為限（最高法院110年度台抗大字第489
    號刑事裁定意旨參照）。
四、經查：
(一)本件受刑人因犯如附表所示之各罪等，經本院先後判處如附
    表所示之刑確定，有各該判決書及臺灣高等法院被告前案紀
    錄表等資料在卷可稽。又附表編號2、3所示之犯罪時間在附
    表編號1所示裁判確定（民國111年1月10日）前，而本件聲
    請定應執行刑之犯罪事實最後判決法院為本院，是上開犯罪
    乃於裁判確定前所犯之數罪。又受刑人所犯如附表編號1至3
    所示之罪所宣告之刑均屬得易服勞役之罰金刑，依刑法第50
    條第1項但書規定反面解釋，自得併合處罰而定應執行刑，
    檢察官據此聲請定其應執行之刑，本院審核有關卷證後，認
    本件聲請為正當，應予准許。
(二)又受刑人所犯附表編號1、2所示之各罪雖經本院以111年度
    聲字第179號裁定定應執行罰金新臺幣(下同)20,000元確定
    ，有臺灣高等法院被告前案紀錄表附卷可稽，然依前述最高
    法院大法庭之裁定說明，附表編號3之罪，應屬前揭「增加
    合於定應執行刑要件之他罪刑」例外情況，未違反一事不再
    理之原則，且本院就附表編號1至3所示各罪再為定應執行刑
    之裁判時，自應受上開裁定所為定應執行刑之內部性界限之
    拘束，即不得重於附表編號1、2所示罪刑所定之執行刑即罰
    金20,000元與附表編號3所示之罪所處之刑加計之刑期總和
    （即罰金28,000元），此係對受刑人有利之事項，再參本件
    定刑下限為罰金15,000元（即最長期之宣告刑為附表編號2
    所示之宣告刑）。審酌受刑人所犯如附表所示各罪，均為違
    反保護令罪，犯罪類型相同、犯罪時間並非相距甚遠，並考
    量受刑人犯罪行為之不法與罪責程度、數罪所反應受刑人人
    格特性與傾向，及對其施以矯正之必要性等情狀，定其應執
    行之刑如主文所示，並諭知易服勞役折算之標準。
(三)另本案僅聲請就附表所示3罪定其應執行之刑，牽涉案件情
    節單純，可資減讓之刑期幅度有限，顯無必要再命受刑人以
    言詞、書面或其他適當方式陳述意見，尚與最高法院刑事大
    法庭110年度台抗大字第489號裁定意旨無違，附此敘明。
五、依刑事訴訟法第477條第1項，刑法第53條、第51條第7款、
    第42條第3項前段，裁定如主文。　　　　
中　　華　　民　　國　　111 　年　　9 　　月　　28　　日
                  刑事第一庭  法　官  姚亞儒
以上正本證明與原本無異。
如不服本裁定，應於裁定送達後5日內向本院提出抗告狀（須附
繕本）。
「切勿逕送上級法院」
                              書記官  楊姿敏　　　
中　　華　　民　　國　　111 　年　　9 　　月　　28　　日
附表：受刑人施百謙定應執行刑案件一覽表
編　　　　　號  1 2 3 罪　　　　　名  違反保護令罪 違反保護令罪 違反保護令罪 宣　　告　　刑  罰金新臺幣10,000元，如易服勞役，以新臺幣1,000元折算1日。 罰金新臺幣15,000元，如易服勞役，以新臺幣1,000元折算1日。 罰金新臺幣8,000元，如易服勞役，以新臺幣1,000元折算1日。 犯　罪　日　期  110年9月19日 110年11月9日 110年9月23日（聲請書誤載「110年8月6日」部分，應予更正） 偵查(自訴)機關 年　度　案　號  臺東地檢110年度偵字第3290號 臺東地檢110年度偵字第3663號 臺東地檢110年度偵字第3682號    最  後  事實審 法    院 臺東地院 臺東地院 臺東地院  案    號 110年度東原簡字第108號 110年度原簡字第31號 111年度原簡字第7號  判 決日 期 110年12月3日 110年12月30日 111年6月20日    確 定  判 決 法    院 臺東地院 臺東地院 臺東地院  案    號 110年度東原簡字第108號 110年度原簡字第31號 111年度原簡字第7號  確 定日 期 111年1月10日 111年2月9日 111年7月19日 備　　　　　註  臺東地檢111年度罰執字第15號 臺東地檢111年度罰執字第12號 臺東地檢111年度罰執字第31號   編號1至2，依本院111年度聲字第179號裁定，應執行罰金新臺幣2萬元